【裁判字號】    95,易,281
【裁判日期】    950810
【裁判案由】    竊盜等
【裁判全文】
臺灣新竹地方法院刑事判決               95年度易字第281號
公  訴  人  臺灣新竹地方法院檢察署檢察官
被      告  甲○○
上列被告因侵占案件，經檢察官提起公訴（95年度偵字第1612號
），本院依簡式審判程序判決如下：
    主  文
甲○○連續意圖為自己不法之所有，而侵占對於業務上所持有之
物，處有期徒刑伍月，如易科罰金，以佰元折算壹日。
    事  實
一甲○○於民國95年1月初某日起，受雇於丙○○（起訴書誤載
  為「蔡裕仲」、「蔡仲裕」）在新竹市○○路468號開設之都
  會新貴通訊有限公司（下簡稱都會新貴通公司）擔任門市銷售
  員，係以展示、銷售及保管店內行動電話為業務之人。竟基於
  概括犯意，意圖為自己不法之所有，於95年1月19日至同年月
  23日間，利用業務上保管丙○○所購入待售之行動電話之機會
  ，分3至4日，連續將丙○○所有如附表所示行動電話共9支夾
  帶攜出而侵占入己。得手後，陸續於同年月20日、22日及23日
  ，持附表編號1至3所示行動電話共8支，前往新竹市○○路○
  段223號行動通訊行，按市價6、7折之低價，販售予具有故買
  贓物犯意之負責人乙○○（另行審結，買賣價格詳如附表所示
  ），另附表編號4所示行動電話則留供己用。嗣經丙○○於同
  年月中旬某日盤點後，發現貨品短少，經調閱店內監視錄影帶
  始查知上情。
二案經丙○○訴由新竹市警察局第一分局報請臺灣新竹地方法院
  檢察署檢察官偵查起訴。
    理  由
一本件被告甲○○所犯業務侵占罪，並非死刑、無期徒刑、最輕
  本刑為三年以上有期徒刑之罪，或高等法院管轄第一審之案件
  ，被告於本院準備程序進行中，就被訴事實為有罪之陳述，經
  本院合議庭認合於修正後刑事訴訟法第273條之1第1項之規定
  ，裁定進行簡式審判程序，合先敘明。
二認定犯罪事實所憑之證據及認定之理由：
  被告對於上開事實於偵查中、本院行準備程序及審理時均坦承
  不諱，核與告訴人丙○○於警詢、偵查中之指訴及同案被告乙
  ○○於偵查中所為之證述均相符，並有聯強國際股份有限公司
  送貨單、發票各1紙及東訊股份有限公司送貨單、發票各1紙在
  卷可稽。此外，復有監視器翻拍照片共22張附卷為憑。事證明
  確，犯行堪予認定。
三論罪與科刑：
  被告乃受雇於告訴人開設之都會新貴通公司之門市銷售員，保
  管店內待售之行動電話亦為其日常業務之一，業據被告供明，
  故其利用工作上之機會，多次將業務上所持有如附表所示行動
  電話據為己有，所為核係犯刑法第336條第2項之業務侵占罪。
  公訴人起訴書中雖認被告所為，係犯刑法第320條第1項之竊盜
  罪等，惟於本院行準備程序時，公訴人本檢察一體之原則，已
  自行更正被告之犯罪事實及所犯法條為業務侵占罪（見本院95
  年7月20日準備程序筆錄），本院復已依刑事訴訟法第95條之
  規定，告知被告更正後所犯法條及相關權利，使其得行使訴訟
  上之防禦權，當認起訴書上所載之犯罪事實及罪名已經更正，
  本院自毋庸變更起訴法條，附此敘明。按被告行為後，刑法第
  56條連續犯之規定，業於94年1月7日修正公布刪除，並於95年
  7月1日施行，此刪除雖非犯罪構成要件之變更，但顯已影響行
  為人刑罰之法律效果，自屬法律有變更。本件被告先後多次業
  務侵占犯行，均時間相近，所犯罪名相同，依刑法第2條第1項
  規定比較新、舊法結果，仍應適用較有利於被告之行為時法律
  即舊法，論以連續犯，並加重其刑。又被告業務侵占之行為固
  不可取，但考量被告當係一時無法抵擋誘惑而犯罪，侵占之數
  量尚不多，事後已見悔意，並據告訴人表示諒解，以其犯罪情
  節輕微而所犯罪刑甚重，不無可憫，苟科以法定罪低刑度仍嫌
  過重，爰依刑法第59條之規定減輕其刑，並依法先加重後減輕
  之。本院審酌被告監守自盜，罔顧告訴人之信賴，有違職守，
  惟犯罪遭察覺後即坦承犯行，並已與告訴人達成和解，有本院
  調解筆錄1份在卷可稽，及其犯罪之手段、對告訴人所生損害
  等情狀，量處如主文所示之刑，以啟自新。又依被告行為時之
  刑法第41條第1項前段及修正前之罰金罰鍰提高標準條例第2條
  前段（現已刪除）規定，關於易科罰金折算標準，應以銀元30
  0元即新臺幣900元折算為1日。惟95年7月1日修正公布施行之
  刑法第41條第1項前段規定：「犯最重本刑為5年以下有期徒刑
  以下之刑之罪，而受6個月以下有期徒刑或拘役之宣告者，得
  以新臺幣1千元、2千元或3千元折算一日，易科罰金。」。
  經比較修正前後之易科罰金折算標準，以修正前之規定較有利
  於被告，自應依修正後刑法第2條第1項前段，適用修正前刑法
  第41條第1項前段之規定，併諭知易科罰金折算標準。
四適用之法律：
  據上論斷，應依刑事訴訟法第273條之1第1項、第299條第1項
  前段，刑法第2條第1項、第336條第2項、修正前刑法第56條、
  第59條、第41條第1項前段，修正前罰金罰鍰提高標準條例第1
  條前段、第2條，判決如主文。
本案經檢察官邱巧寧到庭執行職務。
中    華    民    國    95    年    8     月    10    日
              刑事第二庭  法  官  鄭子俊
以上正本證明與原本無異。
如不服本判決，應於判決送達後10日內向本院提出上訴狀 (應附
繕本)， 上訴於臺灣高等法院。
中    華    民    國    95    年    8     月    10    日
                          書記官  沈藝珠
附錄本案論罪科刑法條全文：
刑法第336條
對於公務上或因公益所持有之物，犯前條第1項之罪者，處1 年
以上7年以下有期徒刑，得併科5千元以下罰金。
對於業務上所持有之物，犯前條第1項之罪者，處6月以上5年以
下有期徒刑，得併科3千元以下罰金。
前二項之未遂犯罰之。
附表
┌──┬───────┬────┬───┬──────┐
│編號│廠牌          │型號    │數量  │買賣價格    │
│    │              │        │（支）│（新臺幣）  │
├──┼───────┼────┼───┼──────┤
│1   │SONY ERICSSON │W800i   │5     │1,0500元    │
├──┼───────┼────┼───┼──────┤
│2   │SONY ERICSSON │W900i   │2     │14,000元    │
├──┼───────┼────┼───┼──────┤
│3   │MOTOROLA      │A732    │1     │5,000元     │
├──┼───────┼────┼───┼──────┤
│4   │MOTOROLA      │V3i     │1     │無（留供己用│
│    │              │        │      │而未出售）  │
└──┴───────┴────┴───┴──────┘


司法院資訊處製作；財團法人民間司法改革基金會備份。
